【裁判字號】    89,易,3989
【裁判日期】    891230
【裁判案由】    毀損
【裁判全文】
臺灣板橋地方法院刑事判決                        八十九年度易字第三九八九號
    公  訴  人  臺灣板橋地方法院檢察署檢察官
    被      告  甲○○
    選任辯護人  藺超群
右被告因恐嚇等案件，經檢察官提起公訴（八十九年度偵字第一六二八八號），本院
判決如左：
    主  文
甲○○以加害生命、身體之事，恐嚇他人致生危害於安全，處有期徒刑參月，如易科
罰金，以參佰元折算壹日。
其餘被訴毀損部分公訴不受理。
    事  實
一、甲○○前於民國七十五年及七十七年間，曾有違反槍砲彈藥刀械管制條例及賭博
    罪等前科，所犯最近一次之傷害罪，係於八十九年十二月七日經臺灣高等法院判
    處有期徒刑三月，如易科罰金以三百元折算一日，緩刑三年確定（不構成累犯）
    。緣甲○○與乙○○係對巷鄰居關係，前於八十八年四月十日，雙方曾因攤販車
    停放位置妨礙巷道人車通行等細故發生爭執，互訴傷害（甲○○經判處有期徒刑
    三月，緩刑三年確定；乙○○經科處罰金二千元，緩刑貳年確定）致生嫌隙，甲
    ○○心生不滿，竟於八十九年六月二日晚七時十二分許（起訴書誤載為七時許）
    ，在其位於臺北縣板橋市○○路○段一八六巷六弄十一號一樓住處之對巷即同巷
    弄十四號一樓乙○○住處前，基於恐嚇之單一犯意，接續向乙○○恫稱：「陳俊
    義（按係乙○○之父）你家全家都要死，知不知道？陳俊義你家死到沒半個，幹
    、幹，幹你祖公阿嬤」、同日晚七時二十五分一秒及九秒許，繼嚇稱：「你們悶
    不死，我要讓你們死看看」、「如果我有事（指上述互訴傷害案件），你們全家
    試試看」（所涉公然侮辱未據告訴及起訴）等語，致乙○○心生畏懼，而生危害
    於生命、身體之安全。復基於毀損之犯意，以磚塊擲向乙○○住處之大門，致令
    不堪用，足生損害於乙○○（所涉毀損部分業據撤回告訴，詳如後述）。
二、案經乙○○訴由臺北縣警察局海山分局報請臺灣板橋地方法院檢察署檢察官偵查
    起訴。。
    理  由
壹、有罪部分：
一、右揭犯罪事實，業據被告甲○○坦承不諱，核與被害人乙○○指訴之情節相符，
    並經本院勘驗乙○○所攝現場錄影帶屬實，製有勘驗筆錄附卷可按，被告之自白
    與事實相符，本件事證明確，被告恐嚇犯行，洵堪認定，自應依法論科。
二、核被告甲○○所為，係犯刑法第三百零五條之恐嚇危害安全罪。其於前揭時地向
    被害人乙○○恫嚇，雖有多次舉動，惟其主觀上係基於單一之恐嚇犯意接續進行
    ，係法律觀念上之一個行為，為接續犯，應僅論以恐嚇危害安全單純一罪。爰審
    酌被告甲○○與告訴人乙○○係鄰居關係，二人因互訴傷害，已生嫌隙於先，被
    告復不知捐棄前嫌，和睦相處，反出言恫嚇啟釁於後，犯後自警、偵訊迄本院歷
    次庭訊時原猶執詞狡卸，嗣經本院勘驗現場之錄影帶，無容狡飾，始俯首坦承犯
    行及渠犯罪之動機、目的、手段等一切情狀，量處如主文所示之刑，並諭知易科
    罰金之折算標準，以資懲儆。末按，被告前有如事實欄所載之論罪科刑執行情形
    ，有臺灣高等法院檢察署刑案紀錄簡覆表一紙在卷可稽，雖非累犯，足見其素行
    欠佳，自不得亦不宜為緩刑之宣告，附此敘明。
貳、不受理部分：
一、公訴意旨另以：被告甲○○於前揭時地復基於毀損之犯意，以磚塊擲向乙○○住
    處之大門，致令不堪用，足生損害於乙○○，因認被告另涉犯刑法第三百五十四
    條之毀損罪嫌等語。
二、惟按告訴乃論之罪，告訴人於第一審辯論終結前得撤回其告訴，又告訴經撤回者
    ，應諭知不受理之判決，刑事訴訟法第二百三十八條第一項、第三百零三條第三
    款分別定有明文。經查：本件告訴人乙○○告訴被告甲○○毀損案件，起訴書認
    係觸犯刑法第三百五十四條之毀損罪，依同法第三百五十七條之規定，須告訴乃
    論。茲據告訴人乙○○撤回其告訴，經訊明告訴人並記明筆錄在卷，復有撤回狀
    一紙附於偵查卷可按，依照上述法條說明，此部分應為不受理判決之諭知。
據上論斷，應依刑事訴訟法第二百九十九條第一項前段、第三百零三條第三款，刑法
第三百零五條、第四十一條，罰金罰鍰提高標準條例第一條前段、第二條，判決如主
文。
本案經檢察官陳明珠到庭執行職務
中      華      民      國      八十九      年    十二    月    三十    日
                                  臺灣板橋地方法院刑事第六庭
                                          法  官  彭  松  江
右正本證明與原本無異。
如不服本判決，應於判決送達後十日內，向本院提出上訴狀。
                                          書記官  林  秀  惠
中      華      民      國      八十九      年    十二    月    三十    日
附錄本案論罪科刑法條全文：
刑法第三百零五條：
  以加害生命、身體、自由、名譽、財產之事，恐嚇他人致生危害於安全者，處二年
以下有期徒刑、拘役或三百元以下罰金。


司法院資訊處製作；財團法人民間司法改革基金會備份。
